# Livonian noun inflection

This file documents `affixes/nouns.lexc`, the Livonian noun inflection file.

## Ad hoc lexica

PROBLEMS with dictionary lexica

* **LEXICON N_** 
* **LEXICON N_¤29** 

## Stem lexica
* **LEXICON N_PŪ** contains pū: 12
~156

* **LEXICON N_PŪ-PL** contains pū: 12

* **LEXICON N_RǬʼ** contains rǭʼ:rǭʼ 13

* **LEXICON N_PǞ** contains pǟ:pǟ 14

* **LEXICON N_TĪE** contains tīe:tīe 15

* **LEXICON N_TĪE-PL** contains tīe:tīe 15

* **LEXICON N_BRĪ** contains brī:brī 16

* **LEXICON N_TEI** contains tei:tei 17

* **LEXICON N_KUŖĒ** contains  kuŗē:kuʼŗŗē 18

* **LEXICON N_KALĀ** contains  kalā:kaʼlā 18

* **LEXICON N_KALĀ-SG** contains  kalā:kaʼlā 18

* **LEXICON N_KALĀ-PL** contains  kalā:kaʼlā 18

* **LEXICON N_TUBĀ** tubā:tuʼbā 19

* **LEXICON N_TUBĀ-SG** tubā:tuʼbā 19

* **LEXICON N_TUBĀ-PL** tubā:tuʼbā 19

* **LEXICON N_AIGĀ** aigā:aigā 20

* **LEXICON N_LĒBA** lēba:leiba 21

* **LEXICON N_KŪJA** kūja:lēba 21

* **LEXICON N_PŪOGA** pūoga:pūoga 22

* **LEXICON N_LǬJA** lǭja:lǭja 23

* **LEXICON N_LǬJA-SG** lǭja:lǭja 23

* **LEXICON N_LǬJA-PL** lǭja:lǭja 23

* **LEXICON N_PǞVA** pǟva:pǟva 24

* **LEXICON N_PǞVA-PL** pǟva:pǟva 24

* **LEXICON N_IZĀ** izā:izā 25

* **LEXICON N_PIEZĀ** piezā:pieʼzzā 25

* **LEXICON N_AŽĀ** ažā:aʼžā 26

* **LEXICON N_AŽĀ-SG** ažā:aʼžā 26
* **LEXICON N_AŽĀ-PL** ažā:aʼžā 26

* **LEXICON N_ĀĻDŽA** āļdža:āļdža 27

* **LEXICON N_ĀĻDŽA-SG** āļdža:āļdža 27

* **LEXICON N_ĀĻDŽA-PL** āļdža:āļdža 27

* **LEXICON N_SUKĀ** sukā:sukā 28

* **LEXICON N_LIEPĀ** liepā:liepā 29

* **LEXICON N_OKSĀ** oksā:oksā 30

* **LEXICON N_VȰNTSA** vȱntsa:vȱntsa 31

* **LEXICON N_LIESTĀ** liestā:liestā 32

* **LEXICON N_ĀIGA** āiga:āiga 33

* **LEXICON N_LĀNGA** lānga:lānga 33

* **LEXICON N_SĪLMA** sīlma:sīlma 34

* **LEXICON N_SĪLMA-PL** sīlma:sīlma 34

* **LEXICON N_KǞNGA** kǟnga:kǟnga 35

* **LEXICON N_ĀINA** āina:āina 36

* **LEXICON N_ĀINA-SG** āina:āina 36

* **LEXICON N_ĀINA-PL** āina:āina 36

* **LEXICON N_VĒNA** vēna:vēna 37

* **LEXICON N_RŌDA** rōda:rōda 38

* **LEXICON N_RŌDA-PL** rōda:rōda 38

* **LEXICON N_PADĀ** padā:padā 39

* **LEXICON N_PADĀ-SG** padā:padā 39

* **LEXICON N_PADĀ-PL** padā:padā 39

* **LEXICON N_SÕBRĀ** sõbrā:sõbrā 40

* **LEXICON N_SÕBRĀ-SG** sõbrā:sõbrā 40

* **LEXICON N_SÕBRĀ-PL** sõbrā:sõbrā 40

* **LEXICON N_KÄPĀ** käpā:käpā 41

* **LEXICON N_KÄPĀ-SG** käpā:käpā 41

* **LEXICON N_KÄPĀ-PL** käpā:käpā 41

* **LEXICON N_MAKSĀ** maksā:maksā 42

* **LEXICON N_KĒRA** kēra:kēra 43

* **LEXICON N_JǬRA** jǭra:jǭra 44

* **LEXICON N_PŪOLA** pūola:pūola 45

* **LEXICON N_ĀITA** āita:āita 46

* **LEXICON N_ĀITA-PL** āita:āita 46

* **LEXICON N_ŪŠKA** ūška:ūška 47

* **LEXICON N_MȬKA** mȭka:mȭka 48

* **LEXICON N_DADŽĀ** dadžā:daʼdžā 49
* **LEXICON N_DADŽĀ-SG** dadžā:daʼdžā 49
* **LEXICON N_DADŽĀ-PL** dadžā:daʼdžā 49

* **LEXICON N_SUŠĀ** sušā:sušā 50

* **LEXICON N_KUPŠĀ** kupšā:kupšā 51

* **LEXICON N_TŠŪRTŠA** tšūrtša:tšūrtša 52

* **LEXICON N_SĒMḐA** sēmḑa:sēmḑa 53

* **LEXICON N_KRǬIPA** krǭipa:krǭipa 55

* **LEXICON N_LILLA** kuțā:kuțā 57

* **LEXICON N_KUȚĀ** kuțā:kuțā 57

* **LEXICON N_NĒTŠA** nētša:nētša 58

* **LEXICON N_KIʼV** kiʼv:kiv 59

* **LEXICON N_KUOʼIG** kuoʼig:kuoʼig 60

* **LEXICON N_KEP** kep:kep aʼb 61
* **LEXICON N_KEP-SG** kep:kep aʼb 61
* **LEXICON N_KEP-PL** kep:kep aʼb 61

* **LEXICON N_KRUȚK** : 62

* **LEXICON N_KRÄMP** : 63

* **LEXICON N_PIʼŅ** piʼņ:piņ 64
* **LEXICON N_PIʼŅ-SG** piʼņ:piņ 64
* **LEXICON N_PIʼŅ-PL** piʼņ:piņ 64

* **LEXICON N_KUOȚ** : 65
* **LEXICON N_KUOȚ-PL** : 65

* **LEXICON N_VAKȚ** : 66

* **LEXICON N_REŅ** : 67

* **LEXICON N_OKŠ** : 68

* **LEXICON N_KAŠ** : 69

* **LEXICON N_DUŅTŠ** : 70

* **LEXICON N_TORĪ** : 71

* **LEXICON N_VAʼG** vaʼg:vag 72
* **LEXICON N_VAʼG-PL** vaʼg:vag 72

* **LEXICON N_KÕʼL** kõʼl:kõl 73

* **LEXICON N_SUʼG** suʼg:sug 74

* **LEXICON N_JOʼUG** joʼug:joug 75

* **LEXICON N_NIʼM** niʼm:nim 76
* **LEXICON N_NIʼM-PL** niʼm:nim 76

* **LEXICON N_USK** usk: 77

* **LEXICON N_VAŠK** : 78

* **LEXICON N_TUP** tup:tup 79
* **LEXICON N_TUP-SG** tup:tup 79
* **LEXICON N_TUP-PL** tup:tup 79

* **LEXICON N_MAKS** : 80
* **LEXICON N_MAKS-PL** : 80

* **LEXICON N_LUʼM** luʼm:lum 81

* **LEXICON N_MIEʼR** mieʼr:mier 82

* **LEXICON N_MEʼR** meʼr:mer 83

* **LEXICON N_MUʼR** muʼr:mur 84

* **LEXICON N_KUOʼD** kuoʼd:kuod aig 85

* **LEXICON N_SUʼŽ** suʼž:suž 86

* **LEXICON N_KEʼŽ** keʼž:kež aim 87

* **LEXICON N_VEʼŽ** veʼž:veʼž 88

* **LEXICON N_KUʼŽ** kuʼž:kuž 89

* **LEXICON N_RUZŪ** : 90

* **LEXICON N_RADIO** : 91

* **LEXICON N_ANG** : 92

* **LEXICON N_KOUV** : 93

* **LEXICON N_KAND** : 94
kand:kand
* **LEXICON N_KAND-SG** : 94
* **LEXICON N_KAND-PL** : 94

* **LEXICON N_PȮRT** : 95

* **LEXICON N_NUŖM** : 96

* **LEXICON N_LAINT** : 97

* **LEXICON N_LOUL** : 98

* **LEXICON N_UL** : 99 ul:ul

* **LEXICON N_PAN** : 100

* **LEXICON N_TÄM** täm:tam 101 

* **LEXICON N_NIŖȚ** : 102

* **LEXICON N_KUĻ** : 103

* **LEXICON N_PAŅ** : 104

* **LEXICON N_DAŅTŠ** : 105

* **LEXICON N_KOUŠ** : 106

* **LEXICON N_SPLEIŠ** : 107

* **LEXICON N_VEIS** : 108

* **LEXICON N_PȮIS** : 109 pȯis:pȯis

* **LEXICON N_KIĻG** : 110

* **LEXICON N_VȮĻG** : 111

* **LEXICON N_TÄUŽ** täuž:täud adres 112
N_SgGen/d-Nom/ž-Par//ta
**täuž:täud**
* **LEXICON N_TÄUŽ-SG** : 116
* **LEXICON N_TÄUŽ-PL** : 116

* **LEXICON N_VAŖŽ** : 113

* **LEXICON N_PIERZ** : 114

* **LEXICON N_VÕRGÕ** : 115

* **LEXICON N_JÕUGÕ** : 116
N_SgPar/VowsLI1/ța-PlPar/VowsRM/idi
**jõugõ:jõugõ**
* **LEXICON N_JÕUGÕ-SG** : 116
* **LEXICON N_JÕUGÕ-PL** : 116

* **LEXICON N_VȬIDAG** : 117

* **LEXICON N_SIELDÕ** : 118
* **LEXICON N_SIELDÕ-PL** : 118

* **LEXICON N_NǬʼGÕ** nǭʼgõ:nǭgõ 119
* **LEXICON N_NǬʼGÕ-PL** nǭʼgõ:nǭgõ 119

* **LEXICON N_AŠŠÕ-PL** : 120

* **LEXICON N_SOʼV** : 122
* **LEXICON N_SOʼV-PL** : 122

* **LEXICON N_KǬJ** : 123
* **LEXICON N_KǬJ-PL** : 123

* **LEXICON N_ǬʼJ** ǭʼj:ǭj 124

* **LEXICON N_IRM** : 125
* **LEXICON N_IRM-PL** : 125

* **LEXICON N_KIM** : 126
* **LEXICON N_KIM-SG** : 126
* **LEXICON N_KIM-PL** : 126

* **LEXICON N_VȮŅ** : 127

* **LEXICON N_VAʼIT** vaʼit:vait 128

* **LEXICON N_VAʼIT-PL** vaʼit:vait 128

* **LEXICON N_AMĀT** : 129

* **LEXICON N_AMĀT-PL** : 129

* **LEXICON N_KULTŪR** : 130

* **LEXICON N_SAʼGDIT** saʼgdit:sagdit 131

* **LEXICON N_VIĻȚ** : 132
* **LEXICON N_VIĻȚ-PL** : 132

* **LEXICON N_EĻ** : 133

* **LEXICON N_BLĒʼḐ** blēʼḑ:blēʼḑ 134

* **LEXICON N_BLĒʼḐ-SG** blēʼḑ:blēʼḑ 134
* **LEXICON N_BLĒʼḐ-PL** blēʼḑ:blēʼḑ 134

* **LEXICON N_FAKT** : 135
* **LEXICON N_FAKT-PL** : 135

* **LEXICON N_TAS** : 136

* **LEXICON N_NEITST** neitst:neits 137

* **LEXICON N_ĀIGAST** : 140
* **LEXICON N_ĀIGAST-PL** : 140

* **LEXICON N_ADRES** : 140

* **LEXICON N_ANALĪZ** : 141

* **LEXICON N_NĪʼEM** nīʼem:nīem 142

* **LEXICON N_JAĻKŠ** : 143

* **LEXICON N_JAĻKŠ-PL** : 143

* **LEXICON N_VIŠ** : 144 viš:viš
* **LEXICON N_VIŠ-SG** : 144
* **LEXICON N_VIŠ-PL** : 144

* **LEXICON N_RŪʼTŠ** rūʼtš:rūtš 145

* **LEXICON N_RŪʼTŠ-PL** rūʼtš:rūtš 145

* **LEXICON N_TĒʼḐ** tēʼḑ:tēḑ 146

* **LEXICON N_LĒʼḐ** lēʼḑ:lēḑ 147
* **LEXICON N_LĒʼḐ-PL** lēʼḑ:lēḑ 147

* **LEXICON N_KĪNTŠ** : 148

* **LEXICON N_KǬŅTŠ** : 149

* **LEXICON N_LĒŅTŠ** : 150

* **LEXICON N_LĪEM** : 151

* **LEXICON N_AʼM** aʼm:am 152

* **LEXICON N_AZŪM** : 153 azūm:aʼzūm
* **LEXICON N_AZŪM-SG** : 153
* **LEXICON N_AZŪM-PL** : 153

* **LEXICON N_VÕȚĪM** võțīm:võțīm 154 
* **LEXICON N_VÕȚĪM-SG** : 154
* **LEXICON N_VÕȚĪM-PL** : 154

* **LEXICON N_KǬŅIM** : 155
* **LEXICON N_KǬŅIM-SG** : 155
* **LEXICON N_KǬŅIM-PL** : 155

* **LEXICON N_ĒTAM** : 156
* **LEXICON N_ĒTAM-SG** : 156
* **LEXICON N_ĒTAM-PL** : 156

* **LEXICON N_SIDĀM** : 157
* **LEXICON N_SIDĀM-PL** : 157

* **LEXICON N_TŪOITÕG** : 158

* **LEXICON N_KǬRAND** : 159
* Yaml: **armtõb**
* **LEXICON N_KǬRAND-SG** : 159
* **LEXICON N_KǬRAND-PL** : 159

* **LEXICON N_ȬʼDÕG** ȭʼdõg:ȭdõg 160

* **LEXICON N_TAPTÕD** : 161

* **LEXICON N_TUOISTÕNZ** : 164

* **LEXICON N_MĪEZ** mīez:m 166

* **LEXICON N_ROʼVZ** : 167 roʼvz:roʼv
* **LEXICON N_ROʼVZ-SG** : 167 roʼvz:roʼv
* **LEXICON N_ROʼVZ-PL** : 167 roʼvz:roʼv

* **LEXICON N_NÕTKĀZ** : 170

* **LEXICON N_RIKĀZ-PL** rikāz: 171

* **LEXICON N_BIKŠĀZ-SG** : 172
* **LEXICON N_BIKŠĀZ-PL** : 172

* **LEXICON N_ĀMBAZ** : 173
* **LEXICON N_ĀMBAZ-PL** : 173

* **LEXICON N_PŪŖAZ** : 174

* **LEXICON N_RĒNAZ-PL** : 176

* **LEXICON N_TŌVAZ** : 177

* **LEXICON N_PŪORAZ** pūoraz: 178

* **LEXICON N_MÕTKÕZ** mõtkõz: 179
* **LEXICON N_MÕTKÕZ-PL** mõtkõz: 179

* **LEXICON N_VȬRÕZ** vȭrõz:vȭrõ 180
* **LEXICON N_VȬRÕZ-SG** vȭrõz:vȭrõ 180
* **LEXICON N_VȬRÕZ-PL** vȭrõz:vȭrõ 180

* **LEXICON N_ARĀGÕZ** : 181 arāgõz:arāgõ
* **LEXICON N_ARĀGÕZ-SG** : 181
* **LEXICON N_ARĀGÕZ-PL** : 181

* **LEXICON N_ÄʼGGÕZ** äʼggõz:äggõz 182
* **LEXICON N_ÄʼGGÕZ-PL** äʼggõz:äggõz 182

* **LEXICON N_PŪʼDÕZ** pūʼdõz:pūdõz 183

* **LEXICON N_PŪʼDÕZ-PL** pūʼdõz:pūdõz 183

* **LEXICON N_VĪETŠÕZ** : 184
* **LEXICON N_VĪETŠÕZ-PL** : 184

* **LEXICON N_LǬʼTŠÕZ** lǭʼtšõz:lǭtšõz 185

* **LEXICON N_SĒJI** : 186

* **LEXICON N_AKKIJI** akkiji:akkiji 187
* **LEXICON N_AKKIJI-SG** : 187
* **LEXICON N_AKKIJI-PL** : 187

* **LEXICON N_LĒʼJI** lēʼji:lēji 188
* **LEXICON N_LĒʼJI-SG** lēʼji:lēji 188
* **LEXICON N_LĒʼJI-PL** lēʼji:lēji 188

* **LEXICON N_TUĻĻI** : 189

* **LEXICON N_LÄʼBḐI** läʼbḑi:läbḑi 190

* **LEXICON N_NAI** : 191

* **LEXICON N_AʼIGI** aʼigi:aigi 192
* **LEXICON N_AʼIGI-PL** aʼigi:aigi 192

* **LEXICON N_PUʼNNI** puʼnni:punni 193
* **LEXICON N_PUʼNNI-PL** puʼnni:punni 193

* **LEXICON N_KAȚKI** kațki: 194

* **LEXICON N_KUKKI** kukki: 195

* **LEXICON N_TŪĻI** : 199
~422
* **LEXICON N_TŪĻI-PL** : 199

* **LEXICON N_AʼBLI** aʼbli:aʼbli 200
~567

* **LEXICON N_AʼBLI-SG** aʼbli:aʼbli 200
* **LEXICON N_AʼBLI-PL** aʼbli:aʼbli 200

* **LEXICON N_SĒMI** : 201

* **LEXICON N_SĒMI-SG** : 201
* **LEXICON N_SĒMI-PL** : 201

* **LEXICON N_LĒʼMI** lēʼmi:lēʼmi 202

* **LEXICON N_LĒʼMI-SG** lēʼmi:lēʼmi 202
* **LEXICON N_LĒʼMI-PL** lēʼmi:lēʼmi 202

* **LEXICON N_ALĪZ** : 203
* **LEXICON N_ALĪZ-SG** : 203
* **LEXICON N_ALĪZ-PL** : 203

* **LEXICON N_NȬŖKÕZ** : 204

* **LEXICON N_KATŪKS** : 205

* **LEXICON N_KATŪKS-PL** : 205

* **LEXICON N_ĀNDÕKS** āndõks: 206
* **LEXICON N_ĀNDÕKS-PL** āndõks: 206

* **LEXICON N_KĒRATÕKS** kēratõks:kēratõks 207

* **LEXICON N_ÄʼBȚÕKS** äʼbțõks:äbțõks 208
* **LEXICON N_ÄʼBȚÕKS-PL** äʼbțõks:äbțõks 208

* **LEXICON N_VARĪKŠ** : 209

* **LEXICON N_UKŠ** : 210

* **LEXICON N_LÄPŠ** läpš:laps 211
* **LEXICON N_LÄPŠ-PL** läpš:laps 211

* **LEXICON N_ROʼVZT-PL** roʼvzt:roʼvz 212

* **LEXICON N_TUʼĻ** : 213

* **LEXICON N_TŪĻ** : 214

* **LEXICON N_KĒĻ** kēļ:kēl 215

* **LEXICON N_PŪOL** : 216 pūol:pūol

* **LEXICON N_PŪOL-PL** : 216

* **LEXICON N_ĪKŠ** : 217

* **LEXICON N_SĒŅ** sēņ:sēn 220

* **LEXICON N_JŪŖ** jūŗ:jūr 221
* **LEXICON N_JŪŖ-PL** : 221

* **LEXICON N_SŪR** : 222

* **LEXICON N_SĒR** : 223

* **LEXICON N_BIRKOV** : 224 birkov:birkov
* **LEXICON N_BIRKOV-SG** : 224	birkov:birkov
* **LEXICON N_BIRKOV-PL** : 224	birkov:birkov

* **LEXICON N_SALĀJ** : 225

* **LEXICON N_UMĀRZ** umārz:umār 226

* **LEXICON N_AʼBBÕNZ** aʼbbõnz:aʼbbõn 228
* **LEXICON N_AʼBBÕNZ-SG** aʼbbõnz:aʼbbõn 228
* **LEXICON N_AʼBBÕNZ-PL** aʼbbõnz:aʼbbõn 228

* **LEXICON N_AŅGÕRZ** : aņgõrz:aņgõr 229
* **LEXICON N_AŅGÕRZ-PL** : aņgõrz:aņgõr 229

* **LEXICON N_KAʼGGÕRZ** kaʼggõrz:kaʼggõr 230

* **LEXICON N_PǞGIŅŽ** pǟgiņž:pǟgiņ 231

* **LEXICON N_VAGĀŖ** vagāŗ:vagār 232

* **LEXICON N_TIDĀR** tidār:tidār 233
* **LEXICON N_TIDĀR-PL** tidār:tidār 233

* **LEXICON N_PĒGAL** pēgal:pēgal 234
* **LEXICON N_PĒGAL-PL** pēgal:pēgal 234

* **LEXICON N_APPÕN** appõn:appõn 235
* **LEXICON N_APPÕN-SG** appõn:appõn 235
* **LEXICON N_APPÕN-PL** appõn:appõn 235

* **LEXICON N_ǬʼRÕN** ǭʼrõn:ǭrõn 236
* **LEXICON N_ǬʼRÕN-PL** ǭʼrõn:ǭrõn 236

* **LEXICON N_KĪNDÕR** kīndõr:kīndõr 237

* **LEXICON N_KĪNDÕR-SG** kīndõr:kīndõr 237
* **LEXICON N_KĪNDÕR-PL** kīndõr:kīndõr 237

* **LEXICON N_BÄʼZMÕR** bäʼzmõr:bäʼzmõr 238
* **LEXICON N_BÄʼZMÕR-SG** bäʼzmõr:bäʼzmõr 238
* **LEXICON N_BÄʼZMÕR-PL** bäʼzmõr:bäʼzmõr 238

* **LEXICON N_TARĪĻ** tarīļ:tarīļ 239
* **LEXICON N_TARĪĻ-PL** tarīļ:tarīļ 239

* **LEXICON N_ĀNKAŖ** ānkaŗ:ānkaŗ 240
* **LEXICON N_ĀNKAŖ-PL** ānkaŗ:ānkaŗ 240

* **LEXICON N_VIRPÕĻ** virpõļ:virpõļ 241

* **LEXICON N_ǬʼBIĻ** ǭʼbiļ:ǭbiļ 242
* **LEXICON N_ǬʼBIĻ-PL** ǭʼbiļ:ǭbiļ 242

* **LEXICON N_GOLĀTÕKS** golātõks:golātõks 244 found in Liv-est-lat dictionary

## Nominal inflection
Inflection lexica
* **LEXICON NMN_PŪ** pū:pū 12
Stem change: None

13
* Yaml: **N-rooq**
Stem	change:	None

14
Stem	change:	Yes 
Vowel raising ǟ:ē +Pl +Ela/+Ill/+Par
Stød: Yes

* **LEXICON NMN_TĪE** tīe:tīʼe
15
Stem change: Yes
Vowel lowering īe:ē +Pl +Ela/+Ill/+Par
Stød: Yes
* **SG-ILL_zõ ;** 2014.12.12 Stød loss problem,
		    	should be tīʼezõ

tēšti

16
Stem change: None

* **LEXICON NMN_TEI** tei:tei
17
Stem change: Yes 
Vowel change: ei:ē

* **LEXICON NMN_KUŖĒ** kuŗē:kuʼŗ
18
kuŗē:kuʼŗ

SG-INE ;

18
* **LEXICON NMN_KALĀ** kalā:kaʼl
Stem change: Yes
Consonant lengthening
Consonant palatalization
Vowel change in 2nd syllable ā:õ/0
Stød: Yes

19
* **LEXICON NMN_TUBĀ** tubā:tuʼb
* Yaml: **A-amaa, N-tubaa** Pass: 2014.12.12
Stem change:	 Yes
Vowel change in word-final position a:õ/0
Stød

20
* **LEXICON NMN_AIGĀ** aigā:aʼig
* Yaml: **N-aigaa** 
Stem change: Yes
vowel in 2nd syllable ā:õ/0
Stød: Yes

* **LEXICON NMN_LĒBA** lēba:leib
21
* Yaml: **N-leeba** Passed: 2014.12.12
Stem change: Yes
vowel change ei:e
Stød: None

21
* **LEXICON NMN_KŪJA** kūja:leiba
No information

22
* **LEXICON NMN_PŪOGA** pūoga:pūog
Stem change: Yes
Vowel change in 1st syllable ūo:ȯi
Vowel change in word-final position a:õ/0
Stød: None

23
Stem change: Yes
Vowel change in 1st syllable ǭ:a
Consonant change ij:j
Stød: None

24
* **LEXICON NMN_PǞVA** pǟva:pǟuva
Stem change: Yes
Vowel change ǟ:äu
Stød: None

* **LEXICON NMN_IZĀ** izā:iʼz
25
Stem change: yes
Vowel loss ā:0
Stød: Yes

25
* **LEXICON NMN_PIEZĀ** piezā:pieʼzzā
Stem change: yes
Stød: Yes

Stem change: Yes

* **LEXICON NMN_AŽĀ-SG** ažā:aʼžā 26

* **LEXICON NMN_AŽĀ-PL** ažā:aʼžā 26

Stem change: Yes (Vowel)
* **LEXICON NMN_ĀĻDŽA-SG** āļdža:āļdža 27

* **LEXICON NMN_ĀĻDŽA-PL** āļdža:āļdža 27

* **LEXICON NMN_SUKĀ** sukā:sukkā 28
Stem change: Yes
* **LEXICON NMN_SUKĀ-SG** sukā:sukkā 28

* **LEXICON NMN_SUKĀ-PL** sukā:sukkā 28

* **LEXICON NMN_LIEPĀ** liepā:liep 29
Stem change: Yes
consonant length
Stød: None
* **LEXICON NMN_LIEPĀ-SG** liepā:lieppā 29

* **LEXICON NMN_LIEPĀ-PL** liepā:lieppā 29

* **LEXICON NMN_OKSĀ** oksā:oksā 30
Stem change: Yes
palatalization s:š
Stød: None
* **LEXICON NMN_OKSĀ-SG** oksā:oksā 30

* **LEXICON NMN_OKSĀ-PL** oksā:oksā 30

* **LEXICON NMN_VȰNTSA** vȱntsa:vȱntsa 31
Stem change:    Yes
Vowel length
??Palatalization?? of s:š
Stød: None
* **LEXICON NMN_VȰNTSA-SG** vȱntsa:vȱntsa 31

* **LEXICON NMN_VȰNTSA-PL** vȱntsa:vȱntsa 31

* **LEXICON NMN_LIESTĀ** liestā:liestā 32
Stem	change:	   Yes
Diphthong straightening
??Palatalization?? of s:š 
Stød: None
* **LEXICON NMN_LIESTĀ-SG** liestā:liestā 32

* **LEXICON NMN_LIESTĀ-PL** liestā:liestā 32

33
* **LEXICON NMN_ĀIGA** āiga:āig
Stem	change:	Yes
Vowel length in first syllable
Stød: None

33b LĀNGA
Stem	change:	Yes (Vowel)
Stød: None

34
* **LEXICON NMN_SĪLMA** sīlma:sīlma
Stem change:	Yes (Vowel)
Stød: None

35
* **LEXICON NMN_KǞNGA** kǟnga:kǟnga 35
* Yaml: **N-aeaerga, N-aeaerga**
Stem change: Yes
* **LEXICON NMN_KǞNGA-SG** kǟnga:kǟnga 35

* **LEXICON NMN_KǞNGA-PL** kǟnga:kǟnga 35

* Yaml: **N-aaina**
Stem change: Yes (Vowel)
* **LEXICON NMN_ĀINA-SG** āina:āina 36

* **LEXICON NMN_ĀINA-PL** āina:āina 36

37
* **LEXICON NMN_VĒNA** vēna:veina
* Yaml: **N-veena**
Stem change: Yes (Vowel)

38
* **LEXICON NMN_RŌDA** rōda:rouda
Stem change: Yes (Vowel)

39, 40, 41, 42
* **LEXICON NMN_PADĀ** padā:paʼd
Stem change: Yes
Stød: Yes

40

41
* **LEXICON NMN_KÄPĀ** käpā:käpā

42

43

44 

45
* **LEXICON NMN_PŪOLA** pūola:pūola 45
* **LEXICON NMN_PŪOLA-SG** pūola:pūola 45

* **LEXICON NMN_PŪOLA-PL** pūola:pūola 45

46

* **LEXICON NMN_ŪŠKA** ūška:ūiska 47
Stem change: Yes
vowel length
Stød: None
* **LEXICON NMN_ŪŠKA-SG** ūška:ūiska 47

* **LEXICON NMN_ŪŠKA-PL** ūška:ūiska 47

* **LEXICON NMN_MȬKA** mȭka:mȭuka 48
Stem change: Yes
vowel length
Stød: None
* **LEXICON NMN_MȬKA-SG** mȭka:mȭuka 48

* **LEXICON NMN_MȬKA-PL** mȭka:mȭuka 48

* **LEXICON NMN_DADŽĀ** dadžā:daʼdžā 49
* **LEXICON NMN_DADŽĀ-SG** dadžā:daʼdžā 49

* **LEXICON NMN_DADŽĀ-PL** dadžā:daʼdžā 49

* **LEXICON NMN_SUŠĀ** sušā:sušā 50
* **LEXICON NMN_SUŠĀ-SG** sušā:sušā 50
* **LEXICON NMN_SUŠĀ-PL** sušā:sušā 50

* **LEXICON NMN_KUPŠĀ** kupšā:kupšā 51
* **LEXICON NMN_KUPŠĀ-SG** kupšā:kupšā 51
* **LEXICON NMN_KUPŠĀ-PL** kupšā:kupšā 51

* **LEXICON NMN_TŠŪRTŠA** tšūrtša:tšūrtša 52
* **LEXICON NMN_TŠŪRTŠA-SG** tšūrtša:tšūrtša 52
* **LEXICON NMN_TŠŪRTŠA-PL** tšūrtša:tšūrtša 52

* **LEXICON NMN_SĒMḐA** sēmḑa:sēmḑa 53
* **LEXICON NMN_SĒMḐA-SG** sēmḑa:sēmḑa 53

* **LEXICON NMN_SĒMḐA-PL** sēmḑa:sēmḑa 53

* **LEXICON NMN_TĪERA** tīera:tīer 54
Stem	    change:	 Yes
Stød: None
Sg Nom=Gen: Yes
* **LEXICON NMN_TĪERA-SG** tīera:tīer 54

* **LEXICON NMN_TĪERA-PL** tīera:tīer 54

* **LEXICON NMN_KRǬIPA** krǭipa:krǭipa 55
* **LEXICON NMN_KRǬIPA-SG** krǭipa:krǭipa 55

* **LEXICON NMN_KRǬIPA-PL** krǭipa:krǭipa 55

* **LEXICON NMN_LILLA** lilla:lilla 56
* **LEXICON NMN_LILLA-SG** lilla:lilla 56

* **LEXICON NMN_LILLA-PL** lilla:lilla 56

* **LEXICON NMN_KUȚĀ** kuțā:kuțā 57
* **LEXICON NMN_KUȚĀ-SG** kuțā:kuțā 57
* **LEXICON NMN_KUȚĀ-PL** kuțā:kuțā 57

* **LEXICON NMN_NĒTŠA** nētša:nētša 58
Stem change Yes
final vowel loss
Stød: None
* **LEXICON NMN_NĒTŠA-SG** nētša:nētša 58
* **LEXICON NMN_NĒTŠA-PL** nētša:nētša 58

59

60

* **LEXICON NMN_KEP-SG** kep:kep aʼb 61

* **LEXICON NMN_KEP-PL** kep:kep aʼb 61

* **LEXICON NMN_KRUȚK** : 62
* **LEXICON NMN_KRUȚK-SG** : 62
* **LEXICON NMN_KRUȚK-PL** : 62

* **LEXICON NMN_KRÄMP** : 63
* **LEXICON NMN_KRÄMP-SG** : 63
* **LEXICON NMN_KRÄMP-PL** : 63

* **LEXICON NMN_PIʼŅ** piʼņ:piņ 64
* **LEXICON NMN_PIʼŅ-SG** piʼņ:piņ 64

* **LEXICON NMN_PIʼŅ-PL** piʼņ:piņ 64

* **LEXICON NMN_KUOȚ** : 65
* **LEXICON NMN_KUOȚ-SG** : 65
* **LEXICON NMN_KUOȚ-PL** : 65

* **LEXICON NMN_VAKȚ** : 66
* **LEXICON NMN_VAKȚ-SG** : 66
* **LEXICON NMN_VAKȚ-PL** : 66

* **LEXICON NMN_REŅ** : 67
* **LEXICON NMN_REŅ-SG** : 67
* **LEXICON NMN_REŅ-PL** : 67

* **LEXICON NMN_OKŠ** : 68
* **LEXICON NMN_OKŠ-SG** : 68
* **LEXICON NMN_OKŠ-PL** : 68

* **LEXICON NMN_KAŠ** : 69
* **LEXICON NMN_KAŠ-SG** : 69

* **LEXICON NMN_KAŠ-PL** : 69

* **LEXICON NMN_DUŅTŠ** : 70
* **LEXICON NMN_DUŅTŠ-SG** : 70
* **LEXICON NMN_DUŅTŠ-PL** : 70

* **LEXICON NMN_TORĪ** : 71
* **LEXICON NMN_TORĪ-SG** : 71
* **LEXICON NMN_TORĪ-PL** : 71

* **LEXICON NMN_VAʼG** vaʼg:vag 72
* **LEXICON NMN_VAʼG-SG** vaʼg:vag 72
* **LEXICON NMN_VAʼG-PL** vaʼg:vag 72

* **LEXICON NMN_KÕʼL** kõʼl:kõl 73
* **LEXICON NMN_KÕʼL-SG** kõʼl:kõl 73
* **LEXICON NMN_KÕʼL-PL** kõʼl:kõl 73

* **LEXICON NMN_SUʼG** suʼg:suʼg 74
* **LEXICON NMN_SUʼG-SG** suʼg:suʼg 74

* **LEXICON NMN_SUʼG-PL** suʼg:suʼg 74

* **LEXICON NMN_JOʼUG** joʼug:joʼug 75
* **LEXICON NMN_JOʼUG-SG** joʼug:joʼug 75
* **LEXICON NMN_JOʼUG-PL** joʼug:joug 75

76

* **LEXICON NMN_USK** usk: 77
* **LEXICON NMN_USK-SG** usk: 77
* **LEXICON NMN_USK-PL** usk: 77

* **LEXICON NMN_VAŠK** : 78
* **LEXICON NMN_VAŠK-SG** : 78
* **LEXICON NMN_VAŠK-PL** : 78

* **LEXICON NMN_TUP** tup:tup 79
* **LEXICON NMN_TUP-SG** tup:tup 79

* **LEXICON NMN_TUP-PL** tup:tup 79

* **LEXICON NMN_MAKS** : 80
* **LEXICON NMN_MAKS-SG** : 80

* **LEXICON NMN_MAKS-PL** : 80

* **LEXICON NMN_LUʼM** luʼm:lum 81
* **LEXICON NMN_LUʼM-SG** luʼm:lum 81

* **LEXICON NMN_LUʼM-PL** luʼm:lum 81

* **LEXICON NMN_MIEʼR** mieʼr:mier 82
* **LEXICON NMN_MIEʼR-SG** mieʼr:mieʼr 82

* **LEXICON NMN_MIEʼR-PL** mieʼr:mier 82

* **LEXICON NMN_MEʼR** meʼr:mer 83
* **LEXICON NMN_MEʼR-SG** meʼr:mer 83

* **LEXICON NMN_MEʼR-PL** meʼr:mer 83

* **LEXICON NMN_MUʼR** muʼr:mur 84
* **LEXICON NMN_MUʼR-SG** muʼr:mur 84

* **LEXICON NMN_MUʼR-PL** muʼr:mur 84

* **LEXICON NMN_KUOʼD** kuoʼd:kuod aig 85
* **LEXICON NMN_KUOʼD-SG** kuoʼd:kuod aig 85

* **LEXICON NMN_KUOʼD-PL** kuoʼd:kuod aig 85

* **LEXICON NMN_SUʼŽ** suʼž:suž 86
* **LEXICON NMN_SUʼŽ-SG** suʼž:suž 86

* **LEXICON NMN_SUʼŽ-PL** suʼž:suž 86

* **LEXICON NMN_KEʼŽ** keʼž:kež aim 87
* **LEXICON NMN_KEʼŽ-SG** keʼž:kež aim 87

* **LEXICON NMN_KEʼŽ-PL** keʼž:kež aim 87

* **LEXICON NMN_VEʼŽ** veʼž:vež 88
* **LEXICON NMN_VEʼŽ-SG** veʼž:veʼd 88

* **LEXICON NMN_VEʼŽ-PL** veʼž:veʼd 88

* **LEXICON NMN_KUʼŽ** kuʼž:kuž 89
* **LEXICON NMN_KUʼŽ-SG** kuʼž:kuž 89
* **LEXICON NMN_KUʼŽ-PL** kuʼž:kuž 89

* **LEXICON NMN_RUZŪ** : 90
* **LEXICON NMN_RUZŪ-SG** : 90

* **LEXICON NMN_RUZŪ-PL** : 90

* **LEXICON NMN_RADIO** : 91
* **LEXICON NMN_RADIO-SG** : 91

* **LEXICON NMN_RADIO-PL** : 91

* **LEXICON NMN_ANG** : 92
* **LEXICON NMN_ANG-SG** : 92
* **LEXICON NMN_ANG-PL** : 92

* **LEXICON NMN_KOUV** : 93
* **LEXICON NMN_KOUV-SG** : 93
* **LEXICON NMN_KOUV-PL** : 93

* **LEXICON NMN_KAND** : 94
* **LEXICON NMN_KAND-SG** : 94
* **LEXICON NMN_KAND-PL** : 94

* **LEXICON NMN_PȮRT** : 95
* **LEXICON NMN_PȮRT-SG** : 95
* **LEXICON NMN_PȮRT-PL** : 95

* **LEXICON NMN_NUŖM** : 96
* **LEXICON NMN_NUŖM-SG** : 96
* **LEXICON NMN_NUŖM-PL** : 96

* **LEXICON NMN_LAINT** : 97
* **LEXICON NMN_LAINT-SG** : 97
* **LEXICON NMN_LAINT-PL** : 97

* **LEXICON NMN_LOUL** : 98
* **LEXICON NMN_LOUL-SG** : 98
* **LEXICON NMN_LOUL-PL** : 98

* **LEXICON NMN_UL** : 99 ul:ul
* **LEXICON NMN_UL-SG** : 99
* **LEXICON NMN_UL-PL** : 99

* **LEXICON NMN_PAN** : 100
* **LEXICON NMN_PAN-SG** : 100
* **LEXICON NMN_PAN-PL** : 100

102
* **LEXICON NMN_NIŖȚ** : 102 niŗț:niŗț
First-syllable Vowel lengthening in Pl
Stød: None
* **LEXICON NMN_NIŖȚ-SG** : 102
* **LEXICON NMN_NIŖȚ-PL** : 102

* **LEXICON NMN_KUĻ** : 103
* **LEXICON NMN_KUĻ-SG** : 103
* **LEXICON NMN_KUĻ-PL** : 103

* **LEXICON NMN_PAŅ** : 104
* **LEXICON NMN_PAŅ-SG** : 104

* **LEXICON NMN_PAŅ-PL** : 104

* **LEXICON NMN_DAŅTŠ** : 105
* **LEXICON NMN_DAŅTŠ-SG** : 105

* **LEXICON NMN_DAŅTŠ-PL** : 105

* **LEXICON NMN_KOUŠ** : 106
* **LEXICON NMN_KOUŠ-SG** : 106
* **LEXICON NMN_KOUŠ-PL** : 106

* **LEXICON NMN_SPLEIŠ** : 107
* **LEXICON NMN_SPLEIŠ-SG** : 107
* **LEXICON NMN_SPLEIŠ-PL** : 107

* **LEXICON NMN_VEIS** : 108
* **LEXICON NMN_VEIS-SG** : 108

* **LEXICON NMN_VEIS-PL** : 108

* **LEXICON NMN_PȮIS-SG** : 109

* **LEXICON NMN_PȮIS-PL** : 109

* **LEXICON NMN_KIĻG** : 110
* **LEXICON NMN_KIĻG-SG** : 110
* **LEXICON NMN_KIĻG-PL** : 110

* **LEXICON NMN_VȮĻG** : 111
* **LEXICON NMN_VȮĻG-SG** : 111
* **LEXICON NMN_VȮĻG-PL** : 111

* **LEXICON NMN_TÄUŽ** täuž: adres 112

* **LEXICON NMN_TÄUŽ-SG** : 116

* **LEXICON NMN_TÄUŽ-PL** : 116

* **LEXICON NMN_VAŖŽ** : 113
* **LEXICON NMN_VAŖŽ-SG** : 113
* **LEXICON NMN_VAŖŽ-PL** : 113

* **LEXICON NMN_PIERZ** : 114
* **LEXICON NMN_PIERZ-SG** : 114
* **LEXICON NMN_PIERZ-PL** : 114

* **LEXICON NMN_VÕRGÕ** : 115
* **LEXICON NMN_VÕRGÕ-SG** : 115
* **LEXICON NMN_VÕRGÕ-PL** : 115

* **LEXICON NMN_JÕUGÕ-SG** : 116

* **LEXICON NMN_JÕUGÕ-PL** : 116

* **LEXICON NMN_VȬIDAG** : 117
* **LEXICON NMN_VȬIDAG-SG** : 117

* **LEXICON NMN_VȬIDAG-PL** : 117

* **LEXICON NMN_SIELDÕ** : 118
* **LEXICON NMN_SIELDÕ-SG** : 118

* **LEXICON NMN_SIELDÕ-PL** : 118

* **LEXICON NMN_NǬʼGÕ** nǭʼgõ:nǭgõ 119
* **LEXICON NMN_NǬʼGÕ-SG** nǭʼgõ:nǭgõ 119

* **LEXICON NMN_NǬʼGÕ-PL** nǭʼgõ:nǭgõ 119

* **LEXICON NMN_AŠŠÕ** : 120
* **LEXICON NMN_AŠŠÕ-SG** : 120

* **LEXICON NMN_AŠŠÕ-PL** : 120

* **LEXICON NMN_DRŪʼOŠÕ** drūʼošõ:drūošõ 121
* **LEXICON NMN_DRŪʼOŠÕ-SG** drūʼošõ:drūošõ 121

* **LEXICON NMN_DRŪʼOŠÕ-PL** drūʼošõ:drūošõ 121

* **LEXICON NMN_SOʼV** : 122
* **LEXICON NMN_SOʼV-SG** : 122

* **LEXICON NMN_SOʼV-PL** : 122

* **LEXICON NMN_KǬJ** : 123
* **LEXICON NMN_KǬJ-SG** : 123

* **LEXICON NMN_KǬJ-PL** : 123

* **LEXICON NMN_ǬʼJ** ǭʼj:ǭj 124
* **LEXICON NMN_ǬʼJ-SG** ǭʼj:ǭj 124

* **LEXICON NMN_ǬʼJ-PL** ǭʼj:ǭj 124

125, 126, 128

126

* **LEXICON NMN_VȮŅ** : 127
* **LEXICON NMN_VȮŅ-SG** : 127

* **LEXICON NMN_VȮŅ-PL** : 127

* **LEXICON NMN_VAʼIT** vaʼit:vait 128
* **LEXICON NMN_VAʼIT-SG** vaʼit:vait 128

* **LEXICON NMN_VAʼIT-PL** vaʼit:vait 128

129, 130, 131

* **LEXICON NMN_KULTŪR** : 130
* **LEXICON NMN_KULTŪR-SG** : 130

* **LEXICON NMN_KULTŪR-PL** : 130

* **LEXICON NMN_SAʼGDIT** saʼgdit:sagdit 131
* **LEXICON NMN_SAʼGDIT-SG** saʼgdit:sagdit 131

* **LEXICON NMN_SAʼGDIT-PL** saʼgdit:sagdit 131

132
* **LEXICON NMN_VIĻȚ** : 132
* **LEXICON NMN_VIĻȚ-SG** : 132

* **LEXICON NMN_VIĻȚ-PL** : 132

* **LEXICON NMN_EĻ** : 133
* **LEXICON NMN_EĻ-SG** : 133

* **LEXICON NMN_EĻ-PL** : 133

* **LEXICON NMN_BLĒʼḐ** blēʼḑ:blēʼḑ 134
* **LEXICON NMN_BLĒʼḐ-SG** blēʼḑ:blēʼḑ 134

* **LEXICON NMN_BLĒʼḐ-PL** blēʼḑ:blēʼḑ 134

135

* **LEXICON NMN_TAS** : 136
* **LEXICON NMN_TAS-SG** : 136

* **LEXICON NMN_TAS-PL** : 136

* **LEXICON NMN_NEITST** neitst:neits 137
* **LEXICON NMN_NEITST-SG** neitst:neits 137
* **LEXICON NMN_NEITST-PL** neitst:neits 137

* **LEXICON NMN_SĪEND** sīend:sīen 138
Stem	    change: No
Stød: None
Sg Nom=Gen: No
* **LEXICON NMN_SĪEND-SG** : 138

* **LEXICON NMN_SĪEND-PL** : 138

* **LEXICON NMN_LǞʼND** lǟʼnd:lǟnd 139
* **LEXICON NMN_LǞʼND-SG** lǟʼnd:lǟnd 139
* **LEXICON NMN_LǞʼND-PL** lǟʼnd:lǟnd 139

140, 141, 142
**241**

**241 was ĀIGAST**

141
**87**
* Yaml: **N-analiiz** analīz+N+Sg+Ela => analīzõst
Change in stem: None
+Sg+Ela preceded by -õ-
consonant-final stem, long vowel in ultimate syllable
belongs elsewhere **N-kalendaar** kalendār+N+Sg+Ela => kalendārst

142

143, 144, 145

* **LEXICON NMN_VIŠ** : 144 viš:viš
* **LEXICON NMN_VIŠ-SG** : 144

* **LEXICON NMN_VIŠ-PL** : 144

145

* **LEXICON NMN_TĒʼḐ** tēʼḑ:tēḑ 146
* **LEXICON NMN_TĒʼḐ-SG** tēʼḑ:tēḑ 146
* **LEXICON NMN_TĒʼḐ-PL** tēʼḑ:tēḑ 146

* **LEXICON NMN_LĒʼḐ** lēʼḑ:līʼed 147
* **LEXICON NMN_LĒʼḐ-SG** lēʼḑ:līʼed 147
* **LEXICON NMN_LĒʼḐ-PL** lēʼḑ:līʼed 147

* āigalē’ḑ # examples:*

* āigalē’ḑ+N+Sg+Nom examples:*

* āigalē’ḑ+N+Sg+Gen examples:*

* āigalē’ḑ+N+Sg+Dat examples:*

* āigalē’ḑ+N+Sg+Par examples:*

* āigalē’ḑ+N+Sg+Ins examples:*

* āigalē’ḑ+N+Sg+Ill examples:*

* āigalē’ḑ+N+Sg+Ine examples:*

* āigalē’ḑ+N+Sg+Ela examples:*

* āigalē’ḑ+N+Pl+Nom examples:*

* āigalē’ḑ+N+Pl+Gen examples:*

* āigalē’ḑ+N+Pl+Dat examples:*

* āigalē’ḑ+N+Pl+Par examples:*

* āigalē’ḑ+N+Pl+Ins examples:*

* āigalē’ḑ+N+Pl+Ill examples:*

* āigalē’ḑ+N+Pl+Ine examples:*

* āigalē’ḑ+N+Pl+Ela examples:*

* **LEXICON NMN_KĪNTŠ** : 148
* **LEXICON NMN_KĪNTŠ-SG** : 148

* **LEXICON NMN_KĪNTŠ-PL** : 148

* **LEXICON NMN_KǬŅTŠ** : 149
* **LEXICON NMN_KǬŅTŠ-SG** : 149
* **LEXICON NMN_KǬŅTŠ-PL** : 149

* **LEXICON NMN_LĒŅTŠ** : 150
* **LEXICON NMN_LĒŅTŠ-SG** : 150
* **LEXICON NMN_LĒŅTŠ-PL** : 150

* **LEXICON NMN_LĪEM** : 151
* **LEXICON NMN_LĪEM-SG** : 151
* **LEXICON NMN_LĪEM-PL** : 151

* **LEXICON NMN_AʼM** aʼm:aʼm 152
* **LEXICON NMN_AʼM-SG** aʼm:aʼm 152

* **LEXICON NMN_AʼM-PL** aʼm:aʼm 152

* **LEXICON NMN_AZŪM-SG** : 153

* **LEXICON NMN_AZŪM-PL** : 153

* **LEXICON NMN_VÕȚĪM-SG** : 154

* **LEXICON NMN_VÕȚĪM-PL** : 154

* **LEXICON NMN_KǬŅIM-SG** : 155
* **LEXICON NMN_KǬŅIM-PL** : 155

* **LEXICON NMN_ĒTAM** : 156
* **LEXICON NMN_ĒTAM-SG** : 156
* **LEXICON NMN_ĒTAM-PL** : 156

* **LEXICON NMN_SIDĀM** : 157

* **LEXICON NMN_SIDĀM-PL** : 157

158

159
* Yaml: **armtõb, N-aandam, N-akaatwb**
**221**

160
**72**

* **LEXICON NMN_TAPTÕD** taptõd:taptõd 161
* **LEXICON NMN_TAPTÕD-SG** : 161

* **LEXICON NMN_TAPTÕD-PL** : 161

* **LEXICON NMN_TĪʼEDÕD** tīʼedõd:tīedõd 162
* **LEXICON NMN_TĪʼEDÕD-SG** tīʼedõd:tīedõd 162
* **LEXICON NMN_TĪʼEDÕD-PL** tīʼedõd:tīedõd 162

* **LEXICON NMN_VĪDÕZ** : 163
* **LEXICON NMN_VĪDÕZ-SG** vīdõz: 162

* **LEXICON NMN_VĪDÕZ-PL** vīdõz: 162
* **:%^StodRM%^VowsRM%^ConsRM PL-ELA/INE_īst ;** not same as 2012
* **:%^StodRM%^VowsRM%^ConsRM PL-PAR_īdi ;** not same as 2012

* **LEXICON NMN_TUOISTÕNZ** : 164
* **LEXICON NMN_TUOISTÕNZ-SG** : 164

* **LEXICON NMN_TUOISTÕNZ-PL** : 164
* **:%^StodRM%^VowsRM%^ConsRM PL-ELA/INE_īst ;** not same as 2012
* **:%^StodRM%^VowsRM%^ConsRM PL-PAR_īdi ;** not same as 2012

* **LEXICON NMN_ĪʼDÕKSMÕZ** īʼdõksmõz:īdõksmõz 165
* **LEXICON NMN_ĪʼDÕKSMÕZ-SG** īʼdõksmõz:īdõksmõz 165

* **LEXICON NMN_ĪʼDÕKSMÕZ-PL** īʼdõksmõz:īdõksmõz 165

* **:%^StodRM%^VowsRM%^ConsRM PL-ELA/INE_īst ;** not same as 2012
* **:%^StodRM%^VowsRM%^ConsRM PL-PAR_īdi ;** not same as 2012

* **LEXICON NMN_MĪEZ** : 166
* **LEXICON NMN_MĪEZ-SG** mīez:m 166

* **LEXICON NMN_MĪEZ-PL** : 166
* **:ēʼ PL-ELA/INE_šti ;** 
* **:ēʼ PL-PAR_ḑi ;** 

* **LEXICON NMN_ROʼVZ-SG** : 167
* **LEXICON NMN_ROʼVZ-PL** : 167

* **LEXICON NMN_KÄBRĀZ** : 168 käbrāz:käʼbrāz
* **LEXICON NMN_KÄBRĀZ-SG** : 168

* **LEXICON NMN_KÄBRĀZ-PL** : 168
* **:%^StodRM%^VowsRM%^ConsRM PL-ELA/INE_īst ;** not same as 2012
* **:%^StodRM%^VowsRM%^ConsRM PL-PAR_īdi ;** not same as 2012

* **LEXICON NMN_MAIGĀZ** : 169 maigāz:maʼigāz
* Yaml: **A-maigaaz**
* **LEXICON NMN_MAIGĀZ-SG** : 169

* **LEXICON NMN_MAIGĀZ-PL** : 169
* **:%^StodRM%^VowsRM%^ConsRM PL-ELA/INE_īst ;** not same as 2012
* **:%^StodRM%^VowsRM%^ConsRM PL-PAR_īdi ;** not same as 2012

* **LEXICON NMN_NÕTKĀZ** : 170 nõtkāz:nõtkā
* **LEXICON NMN_NÕTKĀZ-SG** : 170

* **LEXICON NMN_NÕTKĀZ-PL** : 170
* **NMN_RIKĀZ-PL ;** rikāz: 171

* **LEXICON NMN_RIKĀZ** rikāz:rik 171
Stem change: Yes
Stød: None
Sg Nom=Gen: No
* **LEXICON NMN_RIKĀZ-SG** rikāz:rik 171

* **LEXICON NMN_RIKĀZ-PL** rikāz: 171

* **LEXICON NMN_BIKŠĀZ-SG** : 172 bikšāz:bikšā
* **NMN_RIKĀZ-SG ;** : 171
* **LEXICON NMN_BIKŠĀZ-PL** : 172

* **LEXICON NMN_ĀMBAZ** : 173 āmbaz:āmba

* **LEXICON NMN_ĀMBAZ-PL** : 173

* **LEXICON NMN_PŪŖAZ** : 174 pūŗaz:pūŗŗa
* **LEXICON NMN_PŪŖAZ-SG** : 174
* **NMN_ĀMBAZ-SG ;** : 173 
* **LEXICON NMN_PŪŖAZ-PL** : 174
* **NMN_ĀMBAZ-PL ;** : 173

* **LEXICON NMN_PǬĻAZ** : 175 pǭļaz:pǭļ
Stød: None
Sg Nom=Gen: No
* **LEXICON NMN_PǬĻAZ-SG** : 175

* **LEXICON NMN_PǬĻAZ-PL** : 175

* **LEXICON NMN_RĒNAZ-PL** : 176
* **NMN_ĀMBAZ-PL ;** : 173

* **LEXICON NMN_TŌVAZ** : 177 tōvaz:tōva
* **LEXICON NMN_TŌVAZ-SG** : 177
* **NMN_ĀMBAZ-SG ;** : 173
* **LEXICON NMN_TŌVAZ-PL** : 177
* **NMN_ĀMBAZ-PL ;** : 173

* **LEXICON NMN_PŪORAZ** pūoraz:pūora 178
* **LEXICON NMN_PŪORAZ-SG** pūoraz: 178
* **NMN_ĀMBAZ-SG ;** : 173
* **LEXICON NMN_PŪORAZ-PL** pūoraz: 178
* **NMN_ĀMBAZ-PL ;** : 173

179

* **LEXICON NMN_VȬRÕZ** vȭrõz:vȭrõ
180
Sg Nom=Gen: No

181

182

183
* **LEXICON NMN_PŪʼDÕZ** pūʼdõz:pūʼdõ
Stød: Yes
Sg Nom=Gen: No

184
* **LEXICON NMN_VĪETŠÕZ** : 184

* **LEXICON NMN_LǬʼTŠÕZ** lǭʼtšõz:lǭtšõz 185

* **LEXICON NMN_SĒJI** : 186
Stem change: None
* **LEXICON NMN_SĒJI-SG** : 186

* **LEXICON NMN_SĒJI-PL** : 186

* **LEXICON NMN_AKKIJI** : 187
**123**
* Yaml: **N-akkiji**
Stem change: None
* **LEXICON NMN_AKKIJI-SG** : 187

* **LEXICON NMN_AKKIJI-PL** : 187

* **LEXICON NMN_LĒʼJI** lēʼji:lēʼji 188
**61**
* Yaml: **A-aeqbtiji, leeqji**
* **LEXICON NMN_LĒʼJI-SG** : 188

* **LEXICON NMN_LĒʼJI-PL** : 188

* **LEXICON NMN_TUĻĻI** : 189
* **LEXICON NMN_TUĻĻI-SG** : 188

* **LEXICON NMN_TUĻĻI-PL** : 188

* **LEXICON NMN_LÄʼBḐI** läʼbḑi:läbḑi 190
* **LEXICON NMN_LÄʼBḐI-SG** : 188

* **LEXICON NMN_LÄʼBḐI-PL** : 188

* **LEXICON NMN_NAI** : 191 nai:nai
Vowel length
Sg Nom=Gen: No
Stød: None
* **LEXICON NMN_NAI-SG** : 188

* **LEXICON NMN_NAI-PL** : 188

192

* **LEXICON NMN_PUʼNNI** puʼnni:puʼn 193
**127**
Stød: Yes
Sg Nom=Gen: No
* **LEXICON NMN_PUʼNNI-SG** puʼnni:puʼn 193

* **LEXICON NMN_PUʼNNI-PL** puʼnni:punni 193

* **LEXICON NMN_KAȚKI** kațki: 194
**12**
* **LEXICON NMN_KAȚKI-SG** kațki: 194
* **LEXICON NMN_KAȚKI-PL** kațki: 194

* **LEXICON NMN_KUKKI** kukki: 195
**33**
* **LEXICON NMN_KUKKI-SG** kukki: 195

* **LEXICON NMN_KUKKI-PL** kukki: 195

* **LEXICON NMN_AIGI** aigi:aigi 196
**16**
Stem change: Yes (vowel length in 1st syllable)
* **LEXICON NMN_AIGI-SG** aigi:aigi 196

* **LEXICON NMN_AIGI-PL** aigi:aigi 196

* **LEXICON NMN_OUKI** : 197
* **LEXICON NMN_OUKI-SG** : 197
* **LEXICON NMN_OUKI-PL** : 197

* **LEXICON NMN_PAŖĪ** : 198 paŗī:paŗŗī
* **LEXICON NMN_PAŖĪ-SG** : 198

* **LEXICON NMN_PAŖĪ-PL** : 198
* **:ž PL-PAR_i ;** paŗrīži ?

199

* **LEXICON NMN_AʼBLI** aʼbli:aʼbli 200
**567**
* Yaml: **aainagi**
Stem change: None

* **LEXICON NMN_AʼBLI-SG** aʼbli:aʼbli 200

* **LEXICON NMN_AʼBLI-PL** aʼbli:aʼbli 200

* **LEXICON NMN_SĒMI** : 201
* Yaml: **A-ooqgi**
* **LEXICON NMN_SĒMI-SG** : 201
* **LEXICON NMN_SĒMI-PL** : 201

* **LEXICON NMN_LĒʼMI** lēʼmi:lēʼmi 202
* Yaml: **A-aqrlimi**

* **LEXICON NMN_LĒʼMI-SG** lēʼmi:lēʼmi 202
* **SG-PAR_t ;** Should this work for A-aqrlimi ?

* **LEXICON NMN_LĒʼMI-PL** lēʼmi:lēmi 202

* **LEXICON NMN_ALĪZ** : 203
* Yaml: **N-aliiz**
* **LEXICON NMN_ALĪZ-SG** : 203

* **LEXICON NMN_ALĪZ-PL** : 203

* **LEXICON NMN_NȬŖKÕZ** : 204
* Yaml: **N-nwwrkwz**
* **LEXICON NMN_NȬŖKÕZ-SG** : 204
* **LEXICON NMN_NȬŖKÕZ-PL** : 204

* **LEXICON NMN_KATŪKS** : 205
* Yaml: **N-katuuks**
* **LEXICON NMN_KATŪKS-PL** : 205
* **LEXICON NMN_ĀNDÕKS** āndõks: 206
* Yaml: **N-aandwks**
* **LEXICON NMN_ĀNDÕKS-PL** āndõks: 206
* **LEXICON NMN_KĒRATÕKS** kēratõks:kēratõks 207
* Yaml: **N-keeratwks**

* **LEXICON NMN_KĒRATÕKS-PL** kēratõks:kēratõks 207

* **LEXICON NMN_ÄʼBȚÕKS** äʼbțõks:äbțõks 208
* Yaml: **N-aeqbtwks**

* **LEXICON NMN_ÄʼBȚÕKS-SG** äʼbțõks:äbțõks 208

* **LEXICON NMN_ÄʼBȚÕKS-PL** äʼbțõks:äbțõks 208

* **LEXICON NMN_VARĪKŠ** : 209
* Yaml: **A-krwbiizh, N-variiksh**
* **LEXICON NMN_VARĪKŠ-SG** : 209

* **LEXICON NMN_VARĪKŠ-PL** : 209

* **LEXICON NMN_UKŠ** : 210 ukš:uks
* Yaml: **N-uksh**
* **LEXICON NMN_UKŠ-SG** : 210
* **LEXICON NMN_UKŠ-PL** : 210

211
* Yaml: **N-laepsh** läpš:laps

* **LEXICON NMN_LÄPŠ-PL** läpš:laps 211

212
* Yaml: **N-rishtiing**
* **LEXICON NMN_ROʼVZT-PL** roʼvzt:roʼvzt 212

* **LEXICON NMN_TUʼĻ** : 213 tuʼļ:tuʼl
* Yaml: **N-tuqlj**
* **LEXICON NMN_TUʼĻ-SG** : 213
* **LEXICON NMN_TUʼĻ-PL** : 213

* **LEXICON NMN_TŪĻ** tūļ:tūl 214
* **LEXICON NMN_KĒĻ** kēļ:kīel 215

* **LEXICON NMN_KĒĻ-PL** kēļ:kīel 215

* **LEXICON NMN_PŪOL** : 216
* **LEXICON NMN_PŪOL-SG** : 216

* **LEXICON NMN_PŪOL-PL** : 216

* **LEXICON NMN_ĪKŠ** : 217
* **LEXICON NMN_ĪKŠ-SG** : 217
* **LEXICON NMN_ĪKŠ-PL** : 217

* **LEXICON NMN_KAKŠ** : 218
* **LEXICON NMN_KAKŠ-SG** : 218
* **LEXICON NMN_KAKŠ-PL** : 218

* **LEXICON NMN_ŪŽ** : 219 ūž:ūd
* Yaml: **A-uuzh**
word-final consonant palatalization (ž): Sg_Nom, Pl_Par, Pl_Ill, Pl_Ela
* **LEXICON NMN_ŪŽ-SG** : 219

* **LEXICON NMN_ŪŽ-PL** : 219

* **LEXICON NMN_SĒŅ** sēņ:sēn 220
Sg_Nom = consonant-final 1-syllable word
word-final consonant palatalization: Sg_Nom, Pl_Par, Pl_Ill, Pl_Ela
Diphthong realized as mid long vowel: Sg_Nom, Pl_Par, Pl_Ill, Pl_Ela

* **LEXICON NMN_SĒŅ-PL** sēņ:sēn 211

* **LEXICON NMN_JŪŖ** : jūŗ:jūr 221 
Sg_Nom = consonant-final 1-syllable word
word-final consonant palatalization: Sg_Nom, Pl_Par, Pl_Ill, Pl_Ela
* **LEXICON NMN_JŪŖ-SG** jūŗ:jūr 221

* **LEXICON NMN_JŪŖ-PL** : 221
* **PL-INS_DKÕKS-STEM ;** jūrd

* **LEXICON NMN_SŪR** : 222

* **LEXICON NMN_SŪR-PL** sūr:sūr 211

* **LEXICON NMN_SĒR** : 223
* **LEXICON NMN_SĒR-SG** : 223
* **LEXICON NMN_SĒR-PL** : 223

* **LEXICON NMN_BIRKOV** : 224 birkov:birkov
* **LEXICON NMN_BIRKOV-SG** : 224
* **LEXICON NMN_BIRKOV-PL** : 224

225

* **LEXICON NMN_UMĀRZ** 226 umārz:umār

226, 227, 228
* **LEXICON NMN_DULLÕNZ** dullõnz:dullõn 227
* **LEXICON NMN_DULLÕNZ-SG** dullõnz:dullõn 227

* **LEXICON NMN_DULLÕNZ-PL** dullõnz:dullõn 227

* **LEXICON NMN_AʼBBÕNZ-SG** aʼbbõnz:aʼbbõn 228

* **LEXICON NMN_AʼBBÕNZ-PL** aʼbbõnz:aʼbbõn 228

* **LEXICON NMN_AŅGÕRZ** : aņgõrz:aņgõr 229

* **LEXICON NMN_AŅGÕRZ-PL** : aņgõrz:aņgõr 229

* **LEXICON NMN_KAʼGGÕRZ** kaʼggõrz:kaʼggõr 230

* **LEXICON NMN_PǞGIŅŽ** pǟgiņž:pǟgiņ 231

* **LEXICON NMN_PǞGIŅŽ-PL** pǟgiņž:pǟgiņ 231
* **LEXICON NMN_VAGĀŖ** vagāŗ:vagār 232

* **LEXICON NMN_VAGĀŖ-PL** vagāŗ:vagār 232

* **LEXICON NMN_KŪOLÕN** kūolõn:kūolõn 232

* **LEXICON NMN_KŪOLÕN-PL** kūolõn:kūolõn 232

233

* **LEXICON NMN_PĒGAL** pēgal:pēgal 234

* **LEXICON NMN_APPÕN** appõn:appõn 235

* **LEXICON NMN_APPÕN-PL** appõn:appõn 235

* **LEXICON NMN_ǬʼRÕN** ǭʼrõn:ǭrõn 236

* **LEXICON NMN_ǬʼRÕN-SG** ǭʼrõn:ǭrõn 236

* **LEXICON NMN_ǬʼRÕN-PL** ǭʼrõn:ǭrõn 236

* **LEXICON NMN_KĪNDÕR** kīndõr:kīndõr 237

* **LEXICON NMN_KĪNDÕR-PL** kīndõr:kīndõr 237

* **LEXICON NMN_BÄʼZMÕR-SG** bäʼzmõr:bäʼzmõr 238

* **LEXICON NMN_BÄʼZMÕR-PL** bäʼzmõr:bäʼzmõr 238

* **LEXICON NMN_TARĪĻ** tarīļ:tarīļ 239

* **LEXICON NMN_TARĪĻ-PL** tarīļ:tarīļ 239

* **LEXICON NMN_ĀNKAŖ** ānkaŗ:ānkaŗ 240

* **LEXICON NMN_ǬʼBIĻ** ǭʼbiļ:ǭbiļ 242

SG-DAT	;
SG-ELA	;
SG-ILL	;
SG-INS	;
SG-PAR	;

## NUMBER AND CASE

above as pair in SG-ELA/INE_st; 2014 jaska

* **LEXICON PL-DAT_õn** This is peculiar to NMN_PŪOL-PL 216,219

* **LEXICON PL-INS_kõks** This is peculiar to NMN_PŪOL-PL  216

A trigger for z:ž will be required

* * *

<small>This (part of) documentation was generated from [src/fst/morphology/affixes/nouns.lexc](https://github.com/giellalt/lang-liv/blob/main/src/fst/morphology/affixes/nouns.lexc)</small>

---

